---
title: "Primeiro Arquivo em Markdown no R"
author: "Felipe Biava Favarin"
date: "2025-01-25"
output: html_document
---

```{r setup, include=FALSE}
knitr::opts_chunk$set(echo = TRUE)
```

## Como utilizar as formatações do RMarkdown

#Cabeçalhos 
# Primeiro nível de cabeçalho
## Segundo nível de cabeçalho
### Terceiro nível
#### vai até as 6 cerquilhas
###### olha só o tamanho

Para deixar o texto em negrito **coloque dois asteriscos antes e depois da parte em negrito**.
Utilize somente *um asterisco antes e depois da parte em itálico*



Aqui vai um texto explicativo ou tanto faz, o que você quiser.
 Escrever um texto explicando a origem dos dados. Dar detalhes sobre as fontes e qual o processamento será utilizado.

### Lista Simples
1. Captura de Dados
2. Pré-processamento de dados
3. Análise descritiva e validação


### Novo capítulo: Processamento

```{Bloco de código}
head(cars)
```

Um texto que explica o dado acima. Ideias:

* Ideia 1
* Ideia 2
* Ideia 3...


```{r cars}
summary(cars)
```

## Including Plots

You can also embed plots, for example:

```{r pressure, echo=FALSE}
plot(pressure)
```

Note that the `echo = FALSE` parameter was added to the code chunk to prevent printing of the R code that generated the plot.
